最高法院民事裁定　　　　　　　九十四年度台抗字第三一七號
　　再抗告人　丁○○
　　　　　　　　　　　號
　　代 理 人　黃紹文律師
　　　　　　　黃溫信律師
　　　　　　　徐美玉律師
上列再抗告人因台南縣下營鄉農會與丙○○、乙○○間給付借款
強制執行事件，甲○○聲請優先購買，對於中華民國九十四年一
月二十四日台灣高等法院台南分院裁定（九十四年度抗字第四五
號），提起再抗告，本院裁定如下：
    主  文
再抗告駁回。
再抗告程序費用由再抗告人負擔。
    理  由
本件台南縣下營鄉農會以對丙○○、乙○○之支付命令及確定證
明書為執行名義，向台灣台南地方法院（下稱台南地院）聲請強
制執行丙○○所有坐落台南縣下營鄉○○○段第一八七三號土地
（下稱系爭土地），經台南地院於民國九十三年四月二十九日拍
賣，由再抗告人以新台幣（下同）三百二十萬元得標拍定，甲○
○主張其所有台南縣下營鄉○○○段第一八七四號土地（下稱第
一八七四號土地）與系爭土地毗連，聲請優先購買系爭土地，台
南地院裁定予以駁回，甲○○提起抗告，原法院以：查債務人丙
○○所有系爭土地係重劃區內之耕地，甲○○係系爭土地毗連之
第一八七四號土地所有權人，台南地院於九十三年四月二十九日
將系爭土地拍定後，於同年五月三十一日，通知甲○○於十日內
表示是否優先購買，甲○○於同年六月七日收受通知，於翌日具
狀表示願意承買。按重劃區內耕地出售時，毗連耕地之現耕所有
權人有優先購買權，農地重劃條例第五條第一項第三款定有明文
。本條項之立法目的，乃在擴大農場經營面積，以適應機械耕作
之需要。甲○○既符合毗連地所有權人，且係現耕者，並未出租
他人或定有三七五租約，亦無與他人設定永佃權或典權之情事，
亦無任其荒廢，或作為非農耕之用之情事，自係本條項所指現耕
所有權人。至於甲○○自九十年起將其土地休耕三年，係配合政
府農業政策，本應予以獎勵，不得以此反解為其非現耕所有權人
，台南地院以其休耕三年，逕認甲○○非現耕作所有權人，不准
甲○○以同一條件優先承買系爭土地，自有未洽等詞，爰裁定將
台南地院駁回甲○○聲請之裁定廢棄，准甲○○以三百二十萬元
之價格優先承買系爭土地，經核於法並無違誤。按甲○○雖將與
系爭土地毗連之台南縣下營鄉公所辦理第一八七四號土地休耕，
惟其於休耕期間，仍翻土種植休耕轉作作物，自屬現耕所有權人
，原法院准其優先承買，於法並無不合。再抗告論旨，謂甲○○
休耕該第一八七四號土地，非現耕所有權人，不應准許其優先承
買云云，指摘原裁定為不當，求予廢棄，非有理由。
據上論結，本件再抗告為無理由。依強制執行法第三十條之一，
民事訴訟法第四百九十五條之一第二項、第四百八十一條、第四
百四十九條第一項、第九十五條、第七十八條，裁定如主文。
中　　華　　民　　國　九十四　年　　四　　月　 十五 　日
                      最高法院民事第四庭
                          審判長法官  吳　正　一
                                法官  劉　福　聲
                                法官  黃　義　豐
                                法官  簡　清　忠
                                法官  朱　建　男
      本件正本證明與原本無異
                                      書  記  官
中　　華　　民　　國　九十四　年　　四　　月　二十七　日
                                                      Ｑ
